【裁判字號】    92,再易,83
【裁判日期】    921028
【裁判案由】    再審之訴
【裁判全文】
臺灣臺北地方法院民事判決                          九十二年度再易字第八三號
    再審原告    甲○○
    再審被告    台新國際商業銀行股份有限公司
    法定代理人  謝壽夫
右當事人間請求損害賠償事件，再審原告對於民國九十二年七月二十五日本院九十一
年度簡上字第四四七號確定判決提起再審之訴，本院判決如左：
    主      文
再審之訴駁回。
再審訴訟費用由再審原告負擔。
    事      實
甲、再審原告方面：
    本件未進行言詞辯論，據再審原告提出之再審起訴狀，其聲明、陳述如下：
一、聲明：原確定判決廢棄，駁回再審被告之訴。
二、陳述：原確定判決有民事訴訟法第四百九十六條第一項第一款適用法規顯有錯誤
    ：因留置權之行使自民國八十九年九月八日修復完畢不獲清償已存在，法並未規
    定應於系爭汽車上標示，原確定判決謂再審原告須於系爭汽車上標示方得行使留
    置權，判決適用法規顯有錯誤；另系爭汽車有上二道鎖，再審被告行使所謂之自
    助行為亦顯有不當，顯有再審事由。
乙、再審被告方面：
    本件未進行言詞辯論，再審被告部分無聲明及陳述可資記載。
    理      由
一、程序方面：按不得上訴之判決，於宣示時確定，不宣示者，於送達時確定；又再
    審之訴，應於三十日之不變期間內提起；前項期間，自判決確定時起算，但再審
    之理由知悉在後者，自知悉時起算，民事訴訟法第三百九十八條第二項、第五百
    條第一項、第二項分別定有明文。查再審原告於九十二年八月八日收受本院九十
    一年度簡上字第四四七號確定判決，此有送達證書附卷可稽。而再審原告於同年
    九月一日提起本件再審之訴，符合三十日不變期間之規定，揆諸前揭規定，再審
    原告所提起再審之訴，即屬合法。
二、實體方面：
（一）按再審之訴，顯無再審理由者，得不經言詞辯論，以判決駁回之，民事訴訟法
      第五百零二條第二項定有明文。
（二）本件再審原告係以原確定判決有民事訴訟法第四百九十六條第一項第一款之再
      審事由，請求廢棄原確定判決並另為對其有利之判決。惟原確定判決並無其所
      述之再審事由，其詳如下：
  １、按所謂適用法規顯有錯誤者，不包括漏未斟酌證據及認定事實錯誤之情形在內
      ，最高法院六十三年臺上字第八八○號判例著有明文。次按法律上見解之歧異
      ，不得謂為適用法規顯有錯誤，最高行政法院五十九年裁字第一四號判例，亦
      著有明文。是民事訴訟法第四百九十六條第一項第一款所規定，確定判決適用
      法規顯有錯誤者，該本款所謂適用法規顯有錯誤，係指確定判決所適用之法規
      ，顯然不合於法律規定，或與現尚有效之判例、解釋，顯然違反者而言，不包
      括認定事實錯誤、法律見解上歧異之情形在內。
  ２、查原確定判決係認定再審被告取得系爭汽車之占有並依動產擔保交易法第十七
      條第一項及強制執行法第五之二第一項規定行使其權利，具有合法之法律權源
      ，不具成立侵權行為所應具備之違法性而判決再審原告之訴駁回，經核並無適
      用上開法律規定錯誤之情形，且原審認定再審被告之行為不成立侵權行為亦無
      何違背既存有效之判例、解釋之情形，再審原告所謂再審被告行使自助行為不
      當及原審判決認其留置權須有標示不當等情，俱為再審原告就爭點所持之主觀
      法律見解，尚難僅依再審原告前述無任何證據之主張，即認本院原確定判決違
      法且具有應再審之事由。
三、綜上所述，本件並無再審審事由即堪認定，再審原告執以提起本件再審之訴，顯
    無理由，爰不經言詞辯論，逕以判決駁回。
四、依民事訴訟法第五百零二條第二項、第七十八條，判決如主文。
中      華      民      國    九十二    年      十      月    二十八    日
                            民事第六庭審判長法      官  林惠瑜
                                            法      官  郭美杏
                                            法      官  詹駿鴻
右正本證明與原本無異
不得上訴
中      華      民      國    九十二    年      十      月    二十九    日
                                            書  記  官  官碧玲


司法院資訊處製作；財團法人民間司法改革基金會備份。
